臺灣臺北地方法院刑事判決　　　　　 95年度交簡上字第137號
上　訴　人　臺灣臺北地方法院檢察署檢察官
被　　　告　甲○○
上列上訴人因被告所犯公共危險案件，不服本院新店簡易庭中華
民國95年10月26日95年度店交簡字第489號第一審刑事簡易判決
（聲請簡易判決案號：臺灣臺北地方法院檢察署95年度偵字第20
255號），提起上訴，本院管轄第二審之合議庭判決如下：
    主  文
原判決撤銷。
甲○○服用酒類，不能安全駕駛動力交通工具而駕駛，累犯，處
有期徒刑月，如易科罰金，以新臺幣壹仟元折算壹日。
    事  實
一、甲○○前於民國92年間因犯公共危險案件，經臺灣臺北地方
    法院檢察署檢察官以92年度偵字第9541號為緩起訴處分，又
    因再犯公共危險案件，經本院新店簡易庭以93年度店交簡字
    第50號判決有期刑2月確定，於93年4月29日易科罰金執行完
    畢；復因犯家庭暴力之傷害罪，經本院以93年度字第359號
    判處有期徒刑3月，如易科罰金以銀元300元折算1日，於93
    年11月2日易科罰金執行完畢；上開緩起訴處分並經撤銷，
    由臺灣臺北地方法院檢察署檢察官以94年度撤緩偵字第10號
    聲請以簡易判決處刑，經本院以94年度北交簡字第303號判
    處罰金銀元3萬元，於94年3月3日繳清罰金執行完畢。詎其
    猶不知悔改，明知服用酒類不能安全駕駛動力交通工具者，
    不得駕駛；且明知其於95年8月26日晚間19時30分起至23 時
    許止，在臺北市○○街附近廟宇與友人飲用高梁酒後，已達
    酒醉不能安全駕駛動力交通工具之程度，猶在飲酒後，於同
    日晚間23時許，駕駛車牌號碼EV-5060號自小客車，由臺北
    市○○區○○街158巷8號住處附近出發，載送其友人返回臺
    北縣石碇鄉住處，於翌日（即95年8月27日）凌晨1時05分許
    ，駕車行經臺北縣深坑鄉○○路喜樂橋上，為警攔檢查獲，
    並施以酒精濃度測試，測得其呼氣所含酒精濃度值達每公升
    0.73毫克，而查悉上情。
二、案經臺北縣政府警察局新店分局報請臺灣臺北地方法院檢察
    署檢察官偵查而聲請以簡易判決處刑。
    理  由
一、上訴人即公訴人、被告甲○○對本案卷內證物之證據能力均
    表示無意見（見本院準備程序筆錄），且於言詞辯論終結前
    ，就本案證據之調查，均無何異議，既無異議，依刑事訴訟
    法第159條之5規定，該等證物，自均有其證據能力，合先敘
    明。
二、經查：
  (一)上揭犯罪事實，業據被告於警詢、偵查及本院審理時坦承在
    卷（見95年度偵字第20255號偵查卷第8至9頁、第27至28頁
    、本院95年12月27日準備程序筆錄及96年131日審判筆錄）
    ，並有汽車駕駛人酒後生理協調平衡檢測紀錄卡、酒精濃度
    測定紀錄表各1紙在卷可稽（見同上偵查卷第14、15頁），
    被告自白核與事實相符，應堪採信。
  (二)按人飲酒後，雖酒精濃度與飲酒量、體重、性別以及飲酒代
    謝時間均有關聯，但大致上均係與飲酒後酒精濃度有密切關
    係。而刑法第185條之3服用毒品、麻醉藥品、酒類或其他相
    類之物，不能安全駕駛交通動力工具之認定標準，係採「抽
    象危險犯」，不以發生具體危險為必要，參考德國、美國之
    認定標準，對於酒精濃度呼氣已達每公升0.55毫克（0.55MG
    /L）或血液濃度達0‧11％以上，肇事率為一般正常人之10
    倍，自應認為已達「不能安全駕駛」之標準，有法務部88年
    5月18日法88檢字第001669號函公告可憑；再當人飲酒後，
    若以呼氣酒精濃度測試器測得之呼氣濃度達到每公升達0.5
    毫克者，有反應較慢、感覺減低、影響駕駛之現象；每公升
    達0.75毫克者，有思考改變、個性行為改變之現象；每公升
    達1.0毫克者，有步態不穩、噁心想吐、精神混惑不清晰之
    現象；每公升達1.5毫克者，有說話不清楚、感覺喪失、視
    力模糊等現象；每公升達2.0毫克者，有體溫降低、血糖降
    低、肌肉控制差、癲癇發作等現象；每公升達3.5毫克者，
    有神智不清、反射減低、呼吸抑制等現象，亦有行政院國軍
    退除役官兵輔導委員會臺北榮民總醫院88年8月5日（88）北
    總內字第26868號函及附件敘述甚明。本案被告於95年8月27
    日凌晨1時05分許，經警施以呼氣酒精濃度測試，其酒精濃
    測定值達每公升0.73毫克，已如前述，自堪認被告於駕車時
    ，確已達不能安全駕駛動力交通工具之程度。
  (三)綜上，本件事證已臻明確，被告犯行洵堪認定，應依法論科
    。
三、論罪科刑理由：
  (一)核被告所為，係犯刑法第185條之3服用酒類不能安全駕駛動
    力交通工具而駕駛罪。
  (二)被告前於92年間因犯公共危險案件，經臺灣臺北地方法院檢
    察署檢察官以92年度偵字第9541號為緩起訴處分，又因再犯
    公共危險案件，經本院新店簡易庭以93年度店交簡字第50號
    判決有期刑2月確定，於93年4月29日易科罰金執行完畢；復
    因犯家庭暴力之傷害罪，經本院以93年度字第359號判處有
    期徒刑3月，如易科罰金以銀元300元折算1日確定，於93年
    11月2日易科罰金執行完畢；上開緩起訴處分並經撤銷，由
    臺灣臺北地方法院檢察署檢察官以94年度撤緩偵字第10號聲
    請以簡易判決處刑，經本院以94年度北交簡字第303號判處
    罰金銀元3萬元，於94年3月3日繳清罰金執行完畢，此有臺
    灣高等法院被告前案紀錄表在卷可憑。其前受徒刑執行完畢
    ，於5年以內故意再犯本件最重本刑為有期徒刑以上之罪，
    為累犯，應依刑法第47條第1項之規定加重其刑。
  (三)原審據以論罪科刑，固非無見，惟原判決引用刑法第47條時
    ，漏載第1項，並漏引刑法施行法第1條之1第1項、第2項後
    段。檢察官提起上訴，其上訴有理由，爰由本院將原判決撤
    銷改判。爰審酌被告前有2次服用酒類不能安全駕駛動車交
    通工具而駕駛罪前科，經判處罰金3萬元及有期徒刑2月執行
    用完畢後，仍未能戒絕，兼衡其犯罪之動機、目的、手段、
    酒醉駕車對公眾及駕駛人自身均具有高度之危險，惟被告犯
    後坦承犯行，態度良好，本次酒醉駕駛幸未肇事造成實害等
    一切情狀，量處如主文第2項所示之刑，並諭知易科罰金之
    折算標準，以示懲儆。
四、據上論斷，依刑事訴訟法第455條之1第1項、第3項、第369
    條第1項前段、第364條、第299條第1項前段，刑法第185條
    之3、第47條第1項、第41條第1項前段，刑法施行法第1條之
    1條第1項、第2項後段，判決如主文。
本案經檢察官蔡立文到庭執行職務
中　　華　　民　　國　　96　　年　　2 　　月　　14　　日
　　　　　　　　　刑事第十二庭  審判長法  官  李英豪
                                      法  官  張永宏
                                      法　官　陳慧萍
上正本證明與原本無異。
不得上訴。
　　　　　　　　　　　　　　　　      書記官　何適熹
中　　華　　民　　國　　96　　年　　2 　　月　　15　　日
附錄本案論罪科刑法條：
中華民國刑法第185條之3
服用毒品、麻醉藥品、酒類或其他相類之物，不能安全駕駛動力
交通工具而駕駛者，處1年以下有期徒刑、拘役或3萬元以下罰金
。
